# 请问陈老师，这个购买少数股权的处理对不对啊

提问人：104429453 时间：2012-03-21 13:33:43
Ａ公司是Ｂ公司的控股股东，A公司和B公司期初分别占有C公司10%和90%的股权，C公司实收资本为 5000 万元，在 2011 年 2 月，B公司以货币增资 5000 万元，增资完成后，B公司占C公司95%的股权，A公司占C公司5%。B公司原长期股权投资成本为 4500 万元，公司1 月份净利润为-164,225.17元，全年净利润为-8,463,003.11元， 2011 年期末净资产为91,013,766.47元， 2011 年 1 月底的净资产为49,312,544.41元，B公司合并抵消对C公司的投资（持股比例从90%变为95%）的调整分录如下：
借：长期股权投资 -470,907.38 贷：年初未分配利润 -470,907.38
借：长期股权投资 — 损益调整 -8,031,641.70 贷：投资收益 —
1 月 -147,802.65 贷：投资收益 — 2至 12 月 -7,883,839.04
借：实收资本 100,000,000.00 借：未分配利润 -8,986,233.53 贷：
长期股权投资 — 成本 95,000,000.00 贷：长期股权投资 — 损益调整 -
8,502,549.07 贷：少数股东权益 4,516,315.54
借：投资收益 -8,031,641.70 借：少数股东损益 -431,361.41 贷：未分配利润
-8,986,233.53 借：年初未分配利润 -523,230.42 陈老师，调整分录有没有错误啊，不理解企业会计准则解释第 2 号中关于购买少数股东股权的中关于“母公司在编制合并财务报表时，因购买少数股权新取得的长期股权投资与按照新增持股比例计算应享有子公司自购买日(或合并日)开始持续计算的净资产份额之间的差额，应当调整所有者权益(资本公积)，资本公积不足冲减的，调整留存收益。”这句话的意思。这个调整分录应该怎么做啊。请您赐教？

回答人：chenyiwei
回复 pentaxxx 的帖子
在原已实现控制的情况下，再增资以增加股权比例可视同购买少数股权，但调整资本公积的金额应当是两者的差额：（ 1 ）本次增资款；
（ 2 ）本次增资前后在子公司净资产中所享有份额的增加额（=增资后净资产增资后持股比例 - 增资前净资产增资前持股比例）。其中增资前后的净资产均为以原购买日的公允价值为基础持续计算的金额。